【裁判字號】    95,台上,3194
【裁判日期】    950609
【裁判案由】    強盜
【裁判全文】
最高法院刑事判決            九十五年度台上字第三一九四號
    上  訴  人  甲○○
                        27號.
                        （另案在台灣台中監獄執行中）
上列上訴人因強盜案件，不服台灣高等法院台中分院中華民國九
十五年三月十五日第二審判決（九十四年度上訴字第二０四八號
，起訴案號：台灣台中地方法院檢察署九十四年度偵字第五七四
一、五九八八號），提起上訴，本院判決如下：
    主  文
上訴駁回。
    理  由
按刑事訴訟法第三百七十七條規定：上訴於第三審法院，非以判
決違背法令為理由，不得為之。是提起第三審上訴，應以原判決
違背法令為理由，係屬法定要件。如果上訴理由狀並未依據卷內
訴訟資料，具體指摘原判決不適用何種法則或如何適用不當，或
所指摘原判決違法情事，顯與法律規定得為第三審上訴理由之違
法情形，不相適合時，均應認其上訴為違背法律上之程式，予以
駁回。本件原判決撤銷第一審關於上訴人甲○○強盜部分之科刑
判決，改判依牽連犯等規定，仍論上訴人以共同意圖為自己不法
之所有，攜帶兇器，以強暴至使不能抗拒，而取他人之物罪，累
犯，處有期徒刑柒年陸月。係依憑上訴人於檢察官偵查中之自白
（坦承與綽號「阿明」之男子，於原判決認定之時、地，由伊持
刀，並以膠帶蒙住被害人之眼睛，強取被害人身上之現金及提款
卡等物，嗣前往提款機領取款項等情不諱）、被害人於第一審之
證言（指陳其被害之經過），及內政部警政署刑事警察局民國九
十四年四月二十一日刑紋字第０九四００六一五０五號鑑驗書（
內載被害人報案後，經警在被害人車上採集之指紋，經比對結果
，與上訴人指紋相符等旨），並參酌被害人於彰化銀行南屯分行
開立之第二六九０四號帳戶明細資料（內有上訴人以強盜而得之
提款卡，接續三次提領現金共計新台幣三萬六千元之紀錄）影本
等證據資料，而為論斷，已敘明其所憑之證據及認定之理由。而
以上訴人事後於審判中否認有強盜犯行，辯稱：被害人車上留有
伊之指紋，係因伊於為警查獲前約二十日，曾進入被害人車內行
竊財物所遺留，且被害人所指被劫財之時間（即九十四年三月二
日），伊正與友人夏國安一起在蔣亞生住處戒毒，不可能對被害
人強盜云云，為卸責之詞，不足採信；並以證人夏國安、蔣亞生
所為附和上訴人辯詞內容之證言，意在迴護，同非可取。均已依
憑卷證資料，在理由內分別詳加指駁及說明。從形式上觀察，原
判決並無違法情形存在。上訴意旨略稱：(一)、被害人指稱上訴人
於強盜時係持藍波刀，而上訴人曾為之自白則供陳係持水果刀，
二者明顯不符，原審未再傳喚被害人以釐清案情，遽行判決，顯
有可議。(二)、上訴人於警詢時，係受刑求始為不實之陳述，原判
決就此未為調查，逕採該非出於任意性之自白為論罪之基礎，亦
屬違法。(三)、原判決認事用法均有違誤，殊難甘服等語。惟查：
(一)、水果刀及藍波刀俱屬未經列管，可供兇器使用之刀器（藍波
刀雖曾列管，惟業於九十年十一月二十日，經內政部以九０台內
警字第九０八一四八二號公告取消管制），是上訴人於犯本件強
盜罪時所攜帶之兇器，究為水果刀或藍波刀一節，上訴人及被害
人所供雖互有不符，原審未確實查明即認定為水果刀，縱欠允當
，然因不生影響於判決之本旨，依刑事訴訟法第三百八十條之規
定，仍不得執此指摘而資為適法之第三審上訴理由。(二)、上訴人
於原審雖已提出警詢時曾受刑求之抗辯（見原審卷第七頁），而
未據原審調查，然原判決係採用上訴人於警詢及檢察官偵查中之
自白，並非單採警詢中之自白為證據，上訴人對於警詢中自白之
指摘，尚與其於檢察官偵查中自白之合法性無涉，是除去上訴人
在警詢之自白，綜合其他證據，仍應為同一事實之認定，從而原
審踐行之訴訟程序縱有違誤，因與判決之結果不生影響，依前開
說明，亦不得據以提起第三審上訴。(三)、其餘上訴意旨並未就原
判決究竟如何違背法令，依據卷內訴訟資料具體指明，其僅憑己
見，泛言爭執，顯與法律規定得為第三審上訴理由之違法情形不
相適合。其上訴違背法律上之程式，應予駁回。
據上論結，應依刑事訴訟法第三百九十五條前段，判決如主文。
中    華    民    國  九十五  年    六    月    九    日
                      最高法院刑事第六庭
                          審判長法官  林  增  福
                                法官  邵  燕  玲
                                法官  張  清  埤
                                法官  陳  世  雄
                                法官  吳      燦
      本件正本證明與原本無異
                                      書  記  官
中    華    民    國  九十五  年    六    月   十六   日
                                                      Ｑ


司法院資訊處製作；財團法人民間司法改革基金會備份。
